【裁判字號】    98,簡上,1619
【裁判日期】    990212
【裁判案由】    侵占
【裁判全文】
臺灣板橋地方法院刑事判決            98年度簡上字第1619號
上  訴  人  臺灣板橋地方法院檢察署檢察官
被      告  丙○
上列上訴人對被告侵占案件，不服本院98年度簡字第8083號於中
華民國98年11月23日所為之第一審刑事簡易判決（聲請處刑案號
：98年度偵緝字第1939號）提起上訴，由本院管轄第二審之合議
庭判決如下︰
    主  文
上訴駁回。
    理  由
一、本件經本院合議庭審理結果，認第一審簡易判決所認定被告
    之犯罪事實及其所憑之理由、證據暨論罪科刑之法條均無不
    當，應予維持，並引用該第一審刑事簡易判決書、檢察官聲
    請簡易判決處刑書中關於認定被告犯罪事實及其所憑之理由
    、證據暨論罪科刑之法條部分之記載（如附件）。
二、公訴人依告訴人請求上訴之意旨略以：被告於本案犯後，遲
    未賠償被告所受之損害，原審僅判處之刑度，顯屬過輕，請
    撤銷原審判決改判以較重之刑罰。
三、按法官於有罪判決如何量處罪刑，甚或是否宣告緩刑，均為
    實體法賦予審理法官裁量之刑罰權事項，法官行使此項裁量
    權，自得依據個案情節，參酌刑法第57條所定各款犯罪情狀
    之規定，於法定刑度內量處被告罪刑；除有逾越該罪法定刑
    或法定要件，或未能符合法規範體系及目的，或未遵守一般
    經驗及論理法則，或顯然逾越裁量，或濫用裁量等違法情事
    之外，並不得任意指摘其量刑違法（最高法院80年台非字第
    473 號、75年台上字第7033號、72年台上字第6696號、72年
    台上字第3647號判例要旨參照）；且在同一犯罪事實與情節
    ，如別無其他加重或減輕之原因，下級審量定之刑，亦無過
    重或失輕之不當情形，則上級審法院對下級審法院之職權行
    使，原則上應予尊重（最高法院85年度台上字第2446號判決
    要旨參照）。
四、經查：本件被告前於民國97年12月8 日14時許向告訴人租用
    車牌號碼680-YD號營業小客車營業使用，詎被告取得上開車
    輛後，竟意圖為自己不法所有，變易持有為所有之意思，於
    97年12月17日將該承租之營業小客車以55,000元之價格典當
    予當舖，經原審審酌卷內事證認被告係犯侵占罪，並審酌其
    犯罪之動機、手段、犯後態度等一切情狀，依刑法及刑法施
    行法規定，判處被告犯侵占罪，處有期徒刑三月，如易科罰
    金，以新臺幣一千元折算一日。就其量處刑度及諭知易科罰
    金之折算標準，難謂有何違法失當之處。從而，公訴人依告
    訴人請求以原審量刑過輕為由提起上訴，請求撤銷改判，為
    無理由，應予駁回。
五、本案被告經合法傳喚，無正當理由不到庭，依刑事訴訟法第
    371 條規定，爰不待其陳述逕行判決。
據上論斷，應依刑事訴訟法第455 條之1 第1 項、第3 項、第36
8 條、第371 條，判決如主文。
本案經檢察官陳怡親到庭執行職務。
中    華    民    國    99    年    2     月    12    日
                  刑事第一庭  審判長法  官  王復生
                                    法  官  連雅婷
                                    法  官  陳世旻
上列正本證明與原本無異。
不得上訴。
                                    書記官  楊雅芳
中    華    民    國    99    年    2     月    24    日
【附件】
-------------------------------------------------------
臺灣板橋地方法院刑事簡易判決          98年度簡字第8083號
聲  請  人  臺灣板橋地方法院檢察署檢察官
被      告  丙○    男  57歲（民國○○年○月○○日生）
                    身分證統一編號：Ｚ000000000號
                    住臺北市中山區○○○路○段115巷28弄20
                    號3樓
                    居臺北縣三重市○○○路43巷49號4樓
上列被告因侵占案件，經檢察官聲請以簡易判決處刑（98年度偵
緝字第1939號），本院判決如下：
    主  文
丙○犯侵占罪，處有期徒刑月，如易科罰金，以新臺幣壹仟元
折算壹日。
    事實及理由
一、本件犯罪事實及證據，除犯罪事實欄第一段第2 行關於「向
    甲○○租用車牌號碼680-YD號營業小客車」之記載，應更正
    補充為「向甲○○租用其所有靠行合堂交通事業股份有限公
    司之車牌號碼680-YD號營業小客車」外，餘均引用附件檢察
    官聲請簡易判決處刑書之記載。
二、核被告丙○所為，係犯刑法第335 條第1 項之侵占罪。爰審
    酌被告貪圖私利而侵占告訴人甲○○之車輛，且迄今仍未歸
    還，復未與告訴人和解，所生危害非輕，惟念其並無經法院
    判刑之前科，有臺灣高等法院被告前案紀錄表1 份在卷可稽
    ，兼衡其智識程度、生活狀況、犯罪之動機、目的、手段、
    犯後態度等一切情狀，量處如主文所示之刑，並諭知易科罰
    金之折算標準。
三、依刑事訴訟法第449 條第1 項前段、第3 項、第454 條第2
    項，刑法第335 條第1 項、第41條第1 項前段，刑法施行法
    第1 條之1 ，逕以簡易判決處刑如主文。
四、如不服本判決，得自收受送達之日起10日內向本院提出上訴
    狀，上訴於本院第二審合議庭（須附繕本）。
中    華    民    國    98    年    11    月    23    日
                  刑事第二十三庭  法  官    黃苙荌
上列正本證明與原本無異。
                                  書記官    朱烈稽
中    華    民    國    98    年    11    月    25    日
-------------------------------------------------------
臺灣板橋地方法院檢察署檢察官聲請簡易判決處刑書
                                    98年度偵緝字第1939號
    被      告  丙○    男  57歲（民國○○年○月○○日生）
                        住臺北市中山區○○○路○段115巷28
                          弄20號3樓
                        居臺北縣三重市○○○路43巷49號4
                          樓
                        國民身分證統一編號：Ｚ000000000號
上列被告因侵占案件，已經偵查終結，認為宜聲請以簡易判決處
刑，茲將犯罪事實及證據並所犯法條，分敘如下：
    犯罪事實
一、丙○於民國97年12月8日14時許，在臺北縣新莊市○○街48
    號2 樓，向甲○○租用車牌號碼680-YD號營業小客車乙輛，
    雙方簽訂汽車租賃契約書，約定租賃期間自該時起，每日租
    金新臺幣（下同）500 元，甲○○則將上開車輛交予丙○營
    業使用。詎被告取得上開車輛後，竟意圖為自己不法所有，
    自97年12月28日起，未依約繳付租金，並變易持有為所有之
    意思，於97年12月17日將該承租之營業小客車以55,000元之
    價格典當予臺北縣三重市○○路○ 段225 號「義生當舖」。
    嗣經甲○○向丙○催討所欠租金並要求返還該車未果，始查
    悉上情。
二、案經甲○○告訴偵辦。
        證據並所犯法條
一、證據：
    （一）被告丙○於本署偵查中之供述。
    （二）告訴人甲○○於偵查中之指訴。
    （三）證人陳進益、洪麗姿於偵查中之證述。
    （四）汽車租賃契約書、郵局存證函、臺北市計程車客運業
          駕駛人自備車輛參與經營契約書、義生當舖收當登記
          簿、汽車行車執照各1份。
二、所犯法條：核被告所為，係犯刑法第335 條第1 項之侵占罪
    嫌。
三、依刑事訴訟法第451 條第1 項聲請逕以簡易判決處刑。
    此    致
臺灣板橋地方法院
中    華    民    國    98    年    9     月    17    日
                              檢察官    乙○○
本件正本證明與原本無異
中    華    民    國    98    年    9     月    23    日
                              書記官

司法院資訊處製作；財團法人民間司法改革基金會備份。
